【裁判字號】    91,易,1524
【裁判日期】    920522
【裁判案由】    傷害
【裁判全文】
臺灣臺北地方法院刑事判決                        九十一年度易字第一五二四號
    公  訴  人  臺灣臺北地方法院檢察署檢察官
    被      告  丙○○
    選任辯護人  徐秀鳳律師
                楊珮君律師
右列被告因案件，經檢察官聲請簡易判決處刑（九十一年度偵字第一七八五四號），
本院認為不宜以簡易判決處刑，改依通常程序判決如左：
    主  文
丙○○傷害人之身體，處有期徒刑肆月，如易科罰金，以參佰元折算壹日。
    事  實
一、丙○○與己○○為鄰居關係，素不和睦，九十年十二月七日二十一時三十分許，
    己○○在其位於臺北市○○街三六三巷二三號六樓家中，與友人同唱卡拉ＯＫ時
    ，丙○○認其生活安寧遭己○○干擾，乃上樓與己○○理論，詎二人因此發生爭
    執，丙○○竟基於傷害人身體之犯意，徒手抓傷己○○前胸，致己○○受有前胸
    挫傷十六乘十八平方公分之傷害。
二、案經己○○訴由臺北市政府警察局大安分局報請臺灣臺北地方法院檢察署檢察官
    偵查，並聲請以簡易判決處刑，本院認為不宜以簡易判決處刑，改依通常程序審
    理。
    理  由
一、訊據被告丙○○固坦承於右揭時地與告訴人己○○就唱卡拉ＯＫ太吵一事發生爭
    執，但矢口否認有傷害告訴人之犯行，辯稱：當天伊上樓欲與告訴人理論，告訴
    人一見到她就大罵伊毒蜘蛛、黑寡婦，伊女兒從樓下很大聲地跟告訴人說請他不
    要太過分，然後證人丁○○就從樓上衝下來，伊與告訴人也下去五樓，三個人都
    在伊家門口，伊根本沒有時間打傷告訴人，且當晚告訴人身著厚毛線衣，伊一介
    年邁弱小婦女，如何能在隔著毛衣之情形下，傷害年輕力壯之告訴人，並造成大
    面積之挫傷，且證人丁○○證稱被告係抓住告訴人衣領，但驗傷診斷書則記載告
    訴人之傷係在前胸，二者位置不同，而案發後有請警察看告訴人的傷，惟告訴人
    不願意，告訴人的傷根本不是伊所打的云云。惟查：
（一）右揭犯罪事實業據告訴人審理中指訴綦詳，核與證人丁○○之證述相符，有本
      院審判筆錄可憑，復有臺北市立仁愛醫院（下稱仁愛醫院）開立之驗傷診斷書
      一紙附於偵查卷宗（見九十一年度偵字第一七八五四號偵查卷宗第十七頁）。
（二）案發當晚被告與告訴人發生衝突之時間係二十一時三十分許，告訴人則於二十
      二時二十分許到達仁愛醫院，而該院係於二十二時五十五分開立驗傷診斷書，
      故自被告與告訴人發生衝突至開立驗傷診斷證書間，僅有一小時三十分左右之
      間隔，該診斷證明書所開立之時間與被告及告訴人發生衝突之時間密接，足認
      該診斷證明書上所記載之傷害，係由被告之行為造成。
（三）關於告訴人於案發當晚之穿著，證人丁○○證稱告訴人當晚係穿著衛生衣，然
      被告提出之證人中，證人戊○○、乙○○及伊光榮均表示不記得告訴人當晚之
      穿著（分見本院審判筆錄第三二、三九、四二頁），證人甲○○雖稱告訴人穿
      著厚毛衣（見本院審判筆錄第二四頁），但表示不記得被告及證人丁○○當晚
      之穿著，且證人甲○○於偵查中對於告訴人及被告於案發時所在位置之陳述亦
      不相同，該證人於案發時是否在場，或對現場狀況是否清楚記憶，均有疑問，
      參以當時氣溫為二一至二二度，在一般情形下，穿著衛生衣在家中唱歌亦非不
      可能，故告訴人於案發時應係穿著衛生衣無訛，被告辯稱告訴人當晚係穿著厚
      毛衣，不可能被抓云云，尚乏佐證可認確為真實。
（四）又告訴人於本院審理時陳稱：「（你的傷勢如何？）我自己檢視有二道，到醫
      院不明顯的一道已經退了，明顯的一道有破皮瘀血。（有無出血？）沒有大量
      出血。」（見本院審判筆錄第十、十一頁），顯見告訴人之傷勢並不嚴重。被
      告係六十二歲之女性（二十九年七月一日生），體力雖較告訴人為差，但被告
      留有長指甲，且頗為銳利（見本院審判筆錄第十四、十五頁），被告以雙手抓
      告訴人時，極可能造成告訴人前胸有輕微破皮流血的情形。又所謂挫傷係指封
      閉性之創傷，輕微之挫傷僅有小血管破裂，局部瘀血腫脹。（參被告所提出關
      於挫傷之說明，見本院九十一年度簡字第三四三三號卷第二五、二六頁），仁
      愛醫院開立之驗傷診斷書上記載，告訴人所受之傷害為「前胸挫傷十六乘十八
      平方公分」，並未記載挫傷之程度，參諸告訴人前揭陳述，可認告訴人之傷勢
      僅係輕微挫傷及破皮，則被告雖較告訴人年長，且為女性，亦有造成告訴人上
      開傷勢之可能。至被告辯稱驗傷診斷書上記載，告訴人所受傷害位置係在前胸
      ，因認證人丁○○於偵查中證稱被告係抓告訴人之衣領云云，經本院核以證人
      丁○○於檢察官九十一年九月二十四日訊問時，係證稱被告抓告訴人之胸口，
      有訊問筆錄附於偵查卷宗可查（見九十一年度偵字第一七八五四號偵查卷宗第
      四一頁訊問筆錄），告訴人及證人丁○○於本院審理時，又均一致陳稱被告係
      抓告訴人之胸口等語（見本院審判筆錄第七、十五頁及第二十頁），告訴人及
      證人丁○○之證詞間並無歧異之處，且證人丁○○在偵查及本院審理時所為陳
      述亦無矛盾，被告所辯自不堪採信。
    本件事證明確，被告犯行應堪認定，應予依法論科。
二、核被告所為傷害他人身體之行為，係犯刑法第二百七十七條第一項普通傷害罪。
    爰審酌被告本件犯罪係因告訴人在家中唱卡拉ＯＫ過於大聲，經被告報警處理後
    仍不改善，被告前往制止時又口出惡言相向，致使被告一時氣憤而出手傷人，且
    僅造成輕微之挫傷，但被告於本院審理中，一再放棄協商機會，矢口否認犯罪，
    已堪認為被告犯後並無悔意，又經進行嚴格交互詢問程序，始將被告定罪，本件
    量處刑罰乃應與經達成認罪協商而以簡易判決處刑者，予以區別，即不宜量處過
    輕之刑，復考量被告犯罪之動機、目的、手段等一切情狀，量處如主文所示之刑
    ，並諭知易科罰金之折算標準，以示懲儆。被告前雖未曾受有期徒刑以上刑之宣
    告，有臺灣高等法院檢察署刑案紀錄簡覆表附於本院刑事卷宗可稽，然被告犯後
    仍矢口否認犯行，顯無悔悛之心，本院因認對其所宣告之刑仍不宜諭知緩刑，附
    此敘明。
據上論斷，應依刑事訴訟法第四百五十二條、第二百九十九條第一項前段，刑法第二
百七十七條第一項、第四十一條第一項前段，罰金罰鍰提高標準條例第一條前段、第
二條，判決如主文。
本案經檢察官蔡宏展到庭執行職務。
中      華      民      國    九十二    年      五      月    二十二    日
                                      臺灣臺北地方法院刑事第六庭
                                          法  官  黃程暉
右正本證明與原本無異
如不服本判決，應於判決送達後十日內，向本院提出上訴狀（應抄附繕本）。告訴人
或被害人如對於本判決不服者，應具備理由請求檢察官上訴，其上訴期間之計算係以
檢察官收受判決正本之日期為準。
                                          書記官  張華瓊
中      華      民      國    九十二    年      五      月    二十二    日
附錄本案論罪科刑法條
刑法第二百七十七條第一項
傷害人之身體或健康者，處三年以下有期徒刑、拘役或一千元以下罰金。


司法院資訊處製作；財團法人民間司法改革基金會備份。
